臺灣高等法院臺中分院刑事裁定　
110年度聲字第2503號
聲  請  人  臺灣高等檢察署臺中檢察分署檢察官     
受  刑  人  陳聖壬



上列聲請人因受刑人數罪併罰有二裁判以上，聲請定其應執行之
刑（聲請案號：110年度執聲字第1150號），本院裁定如下：
    主  文
陳聖壬犯附表所示各罪所處之刑，應執行有期徒刑參年。
    理  由
一、聲請意旨略以：受刑人陳聖壬因詐欺等數罪，先後經判決確
    定如附表，數罪中雖有刑法第50條第1 項但書所列之情形，
    惟受刑人已請求檢察官聲請定應執行刑，應依刑法第50條第
    2 項、第53條、第51條第5 款規定，定其應執行之刑，爰依
    刑事訴訟法第477 條第1 項聲請裁定等語。 
二、按裁判確定前犯數罪者，併合處罰之；數罪併罰，有二裁判
    以上者，依第51條之規定，定其應執行之刑，刑法第50條第
    1項、第53條定有明文。又數罪併罰，分別宣告其罪之刑，
    如宣告多數有期徒刑者，於各刑中之最長期以上，各刑合併
    之刑期以下，定其刑期；但不得逾30年，刑法第51條第5款
    亦有明文。次按，刑事訴訟法第370 條第2 項、第3 項，已
    針對第二審上訴案件之定應執行之刑，明定有不利益變更禁
    止原則之適用，分屬不同案件之數罪併罰，倘一裁判宣告數
    罪之刑，曾經定其執行刑，再與其他裁判宣告之刑（或執行
    之刑）定其執行刑時，在法理上亦應同受此原則之拘束（最
    高法院103 年度第14次刑事庭會議決議意旨參照），亦即另
    定之執行刑，其裁量所定之刑期，不得較重於前定之執行刑
    加計後裁判宣告之刑（或執行之刑）之總和（最高法院104
    年度台抗字第410 號裁定意旨參照）。
三、經查：
　㈠受刑人因公共危險、詐欺等數罪，經臺灣嘉義地方法院及本
    院先後判處如附表所示之刑確定，有各該案件判決及臺灣高
    等法院被告前案紀錄表在卷可查。受刑人所犯如附表編號1 
    所示之罪，乃得易科罰金、得易服社會勞動之罪，編號2 所
    示之罪，乃不得易科罰金、不得易服社會勞動之罪，依刑法
    第50條第1 項但書，原不得併合處罰，惟受刑人於110年8月
    24日向檢察官聲請定應執行刑，此有臺灣臺中地方檢察署刑
    法第50條第1 項但書案件是否請求定應執行刑調查表1 份在
    卷可憑（見本院卷第9頁），故本院認檢察官聲請定其應執
    行之刑為合法正當，應予准許。查受刑人所犯如附表編號2
    所示之罪，經本院以109 年度上訴字第2582號判決定應執行
    有期徒刑2 年10 月後，經最高法願以110年度台上字第3186
    號判決駁回上訴而確定，則本院定應執行刑時，不得逾越刑
    法第51條第5 款所定法律之外部界限，即不得重於附表所示
    各罪宣告刑之總和（即有期徒刑7 年2 月），亦應受內部界
    限之拘束，即不得重於附表編號2 判決時所定之執行刑有期
    徒刑2 年10 月加計附表編號1 所示之罪宣告刑總和即有期
    徒刑3 年2 月（計算式＝2 年10 月＋4 月），爰審酌受刑人
    就本件定應執行乙事，表示：無意見等語（見本院卷第93頁
    ），以及受刑人所犯附表所示各罪侵害法益之異同、對侵害
    法益之加重效應及時間、空間之密接程度，而為整體評價後
    ，本於比例原則、責罰相當等原則，合併定其應執行之刑如
    主文所示。
　㈡所謂「裁判確定後」，凡裁判已確定即可，而不問該刑之執
    行是否已完畢，若其中數罪之刑業已執行完畢，並不因嗣後
    定其應執行刑，而影響先前該數罪已執行完畢之事實，僅係
    將來執行時應予折抵之問題（最高法院107 年度臺抗字第31
    9 號刑事裁定意旨參照）。受刑人所犯如附表編號1 所示之
    罪，雖已易科罰金執行完畢（執行案號：嘉義地檢108年度
    執字第2241號），此有臺灣高等法院被告前案紀錄表1份在
    卷可佐（本院卷第85頁），惟此部分與其所犯如附表所示之
    其餘之罪，因符合數罪併罰規定，故仍應合併定其應執行之
    刑，再由檢察官於執行時扣除已執行之部分，不致影響受刑
    人權益，附此敘明。
四、依刑事訴訟法第477 條第1 項，刑法第50條第2 項、第53條
    、第51條第5 款，裁定如主文。
中　　華　　民　　國　　110 　年　　10　　月　　28　　日
            刑事第一庭　審判長法　官　江  德  千
                              法  官　簡  源  希
                              法  官　高  增  泓
以上正本證明與原本無異。
如不服本裁定，應於收受送達後5日內向本院提出抗告書狀 (須
附繕本)。因疫情而遲誤不變期間，得向法院聲請回復原狀。

                              書記官　黃  美  珍
　　　　　　　　　　　　　　　
中　　華　　民　　國　　110 　年　　10　　月　　28　　日
附表：受刑人陳聖壬定應執行刑案件一覽表
編號  1 2 以下空白 罪名  公共危險 詐欺  宣告刑  有期徒刑4月 有期徒刑1年4月 有期徒刑1年6月 有期徒刑2年（2罪） （共4罪）  犯罪日期  108.4.14 107.3.25-107.4.13 （1次） 107.6.8-107.8.14 （1次） 107.10.9-107.12.22（2次）  偵查(自訴)機關年度及案號  嘉義地檢108年度速偵字第622號 臺中地檢109年度偵緝字第481號等  最 後 事 實 審 法 院 嘉義地院 臺中高分院   案 號 108年度嘉交簡字 第524號 109年度上訴字 第2582號   判決日 期 108.4.29 110.1.28  確定 判決 法 院 嘉義地院 最高法院   案 號 108年度嘉交簡字 第524號 110年度台上字 第3186號   判決確定日 期 108.5.17 110.5.12  是否為得易科罰金、得易服社會勞動之案件  得易科  得社勞 不得易科      不得社勞  備註  嘉義地檢108年度執字第2241號（已執畢） 臺中地檢110年度執字第7123號